臺灣高等法院刑事判決
111年度上訴字第1520號
上  訴  人  
即  被  告  林銘基

上列上訴人因詐欺等案件，不服臺灣新北地方法院110年度金訴
字第603號，中華民國110年12月9日第一審判決（起訴案號：臺
灣新北地方檢察署110年度偵字第23168號、第27253號、第28985
號），提起上訴，本院判決如下：
    主  文
上訴駁回。               
    事實及理由
一、經本院審理結果，認第一審以上訴人即被告林銘基犯刑法第
    339條之4第1項第2款之三人以上共同詐欺取財罪及洗錢防制
    法第14條第1項之洗錢罪，依刑法第55條想像競合犯規定從
    一重論以刑法第339條之4第1項第2款三人以上共同詐欺取財
    罪（18罪），各判處如原判決附表一所示之刑，並定應執行
    有期徒刑2年4月，併科罰金新臺幣（下同）6萬元，罰金如
    易服勞，以1千元折算1日。核原判決認事用法、量刑均無不
    當，應予維持，除補充被告於本院之自白為證據及理由部分
    補充：「被告參與同一詐欺犯罪集團涉犯組織犯罪防制條例
    之參與犯罪組織罪部分，業經臺灣桃園地方法院以110年度
    金訴字第86號判決予以論科，並已確定，有上開刑事判決、
    本院被告前案紀錄表在卷可參。而本案之加重詐欺犯行，乃
    為被告參與組織之繼續行為，無從將同一參與犯罪組織行為
    割裂再論一參與犯罪組織罪，故不另論參與犯罪組織罪。」
    外，其餘均引用第一審判決書記載之事實、證據及理由（如
    附件）。
二、被告上訴意旨略以：原審罰金刑量刑過重，被告在集團不是
    幹部也不是負責人，僅是聽從指示領取包裹，請求罰金轉判
    有期徒刑云云。
三、按量刑輕重，屬法院得依職權自由裁量之事項，苟其量刑已
    以行為人之責任為基礎，並斟酌刑法第57條各款所列情狀，
    在法定刑度內，酌量科刑，無偏執一端，致明顯失出失入情
    形，自不得指為不當或違法（最高法院103年度台上字第291
    號、第331號判決意旨參照）；且在同一犯罪事實與情節，
    如別無其他加重或減輕之原因，下級審量定之刑，亦無過重
    或失輕之不當情形，則上級審法院對下級審法院之職權行使
    ，原則上應予尊重（最高法院85年度台上字第2446號判決意
    旨參照）。經查原審已斟酌：被告正值青年，不思以合法途
    徑賺取錢財，竟為了貪圖不法利益，加入詐欺集團，擔任取
    簿手及車手之工作，造成告訴人李詩葳等受有財產上損失，
    且損害非微，並製造金流斷點，致檢警機關就詐欺所得之去
    向追查不易，所為實屬不當。惟念及被告始終坦認犯行，且
    合於洗錢防制法第16 條第2項減刑事由，犯後態度尚可，兼
    衡被告自述國中肄業之智識程度、入監前從事人力派遣工作
    、月薪約3 萬多元，與奶奶同住之家庭經濟狀況等刑法第57
    條各款所列情狀為被告量刑之基礎而為量刑。故被告上訴意
    旨所述情狀原審均已審酌，並無濫用量刑權限，亦無判決理
    由不備，或其他輕重相差懸殊等量刑有所失出或失入之違法
    或失當之處。至被告雖謂原判決量處罰金刑部分過重，惟按
    刑法第339條之4之法定刑為「1年以上7年以下有期徒刑，得
    併科100萬元以下罰金。」，查原審就被告所犯如原判決附
    表一所示各罪均量處最低之徒刑有期徒刑1年，並依告訴人
    李詩葳等被害金額之多寡併科1千元至1萬元不等之罰金，亦
    均係科處低度之罰金。綜上所述，原判決所處之刑既均係在
    法定刑度內為量刑，且業已量處低度之刑，而被告上訴亦未
    見提出有量刑基礎改變之理由及證據，是被告上訴意旨認原
    審量刑過重，指摘原判決不當，係對原判決就刑之量定已詳
    予說明審酌之事項，再為爭執，其上訴為無理由，應予駁回
    。　
據上論斷，應依刑事訴訟法第373條、第368條，判決如主文。
本案經檢察官劉恆嘉提起公訴，檢察官林安紜到庭執行職務。
中　　華　　民　　國　　111 　年　　7 　　月　　19　　日
     　　　　　　 刑事第十六庭  審判長法　官  劉嶽承
                                      法　官  王耀興
                                      法　官  廖紋妤
以上正本證明與原本無異。
如不服本判決，應於收受送達後20日內向本院提出上訴書狀，其
未敘述上訴之理由者並得於提起上訴後20日內向本院補提理由書
（均須按他造當事人之人數附繕本）「切勿逕送上級法院」。
                                      書記官  江珮菱
中　　華　　民　　國　　111 　年　　7 　　月　　20　　日

附件：
臺灣新北地方法院刑事判決
                                    110年度金訴字第603號
公　訴　人　臺灣新北地方檢察署檢察官
被　　　告　林銘基
上列被告因詐欺等案件，經檢察官提起公訴（110年度偵字第231
68號、第27253號、第28985號），被告於準備程序中就被訴事實
為有罪之陳述，本院裁定進行簡式審判程序，茲判決如下：
    主  文
林銘基犯如附表一所示之罪，各處如附表一主文欄所示之刑。應
執行有期徒刑貳年肆月，併科罰金新臺幣陸萬元，罰金如易服勞
役，以新臺幣壹仟元折算壹日。
    事  實
一、林銘基於民國109 年12月11日前某日時，加入陳志豪、李俊
    鵬（涉犯詐欺等罪嫌之部分，由警分偵辦中）等成年人所組
    成之詐欺集團，以領取一個包裹新臺幣（下同）1 千元之代
    價，擔任領取人頭帳戶資料包裹之「取簿手」，及以日薪 5
    千元之報酬，擔任提領詐欺款項之「車手」工作。林銘基與
    陳志豪等詐欺集團成員共同意圖為自己不法之所有，基於三
    人以上共同詐欺取財、違反洗錢防制法之犯意聯絡，而為下
    列行為：
  ㈠林銘基依通訊軟體微信暱稱「法拉驢」及李俊豪指示，於如
    附表所示時、地，前往領取裝有吳承祐（涉犯幫助詐欺罪嫌
    之部分，業經臺灣新北地方檢察署檢察官聲請簡易判決處刑
    ）、曾紫晴、陳俊憲（該2 人涉犯幫助詐欺罪嫌之部分，業
    經臺灣臺中地方檢察署檢察官提起公訴）等人頭帳戶存摺、
    提款卡之包裹後，再依指示將上開人頭帳戶資料轉交予所屬
    詐欺集團成員，而以此方式，擔任詐欺集團「取簿手」之工
    作。復由其所屬詐欺集團某成員，以如附表一編號1 至17所
    示方式，對如附表一編號1 至17所示之人施用詐術，致其等
    陷於錯誤，而依指示匯款至如附表一編號1 至17所示人頭帳
    戶內。
  ㈡該詐欺集團某成員於如附表一編號18所示時間，以如附表一
    編號18所示方式，詐騙如附表一編號18所示之人，致其陷於
    錯誤，而依指示匯款至如附表一編號18所示人頭帳戶內後，
    林銘基再依李俊鵬指示，於如附表一編號18所示時、地，將
    如附表一編號18所示款項提領完畢，而以此方式，擔任詐欺
    集團「車手」之工作。
二、案經林雯娟訴由嘉義市政府警察局第二分局、吳清清、藍慧
    庭、陸安琪、劉子豪訴由新北市政府警察局三重分局，及劉
    靜雯、郭聿瑾、張庭語、陳佳嶸、董叡恩、魏凱均、黃靖元
    、陳美恕、呂佳曄、蘇信豪及鄭勝文訴由新北市政府警察局
    刑事警察大隊報告臺灣新北地方檢察署檢察官偵查起訴。
    理  由
一、上開犯罪事實，業據被告林銘基於警詢、偵訊及本院準備程
    序時（見110年度偵字第28985號卷【下稱第28985號卷】第1
    0 頁至第12頁、第73頁至第75頁、110年度偵字第23168號卷
    【下稱第23168 號卷】第13頁至第17頁、第205頁至第207頁
    、110 年度偵字第27253號卷【下稱第27253號卷】第10頁至
    第12 頁、本院第160頁）均坦承不諱，核與證人即告訴人林
    雯娟、吳清清、藍慧庭、劉靜雯、郭聿瑾、張庭語、陳佳嶸
    、董叡恩、魏凱均、黃靖元、陳美恕、呂佳曄、蘇信豪及鄭
    勝文、陸安琪、劉子豪、證人即被害人李詩葳、郭佳佩、證
    人即人頭帳戶吳承祐、曾紫晴、陳俊憲等人於警詢時（見第
    27253號卷第17頁至第25頁、第23168號卷第31頁至第34頁、
    第41頁至第43頁、第73頁至第76頁、第87頁至第88頁、第95
    頁至第96頁、第99頁至第101頁、第105頁、第109頁至第110
    頁、第113頁至第117頁、第128頁至第129頁、第135頁至第1
    37 頁、第143頁至第146頁、第150頁至第151頁、第159頁至
    第161頁、第28985號卷第16頁至第20頁、第25頁至第26頁、
    第29頁至第30頁、第33頁至第37頁）證述之情節大致相符，
    並有110 年3月1日於統一超商富朋門市、天勝門市、及中南
    門市、同年月4 日三洋門市、同年月14日福美門市之監視器
    畫面翻拍照片及車牌號碼000-000 號普通重型機車沿路監視
    器翻拍照片、109 年12月11日於遠東國際商業銀行嘉義分行
    之自動櫃員機監視器翻拍照片及詐欺車手影像照片、告訴人
    林雯娟之臺中市政府警察局第五分局四平派出所受理各類案
    件紀錄表、受理詐騙帳戶通報警示簡便格式表、金融機構聯
    防機制通報單、內政部警政署反詐騙諮詢專線紀錄表、告訴
    人李詩葳提出之中國信託銀行自動櫃員機交易明細表、GASH
    POINT 點數購買證明、郵局存摺內頁明細翻拍照片及與詐欺
    集團成員之通話紀錄截圖、告訴人劉靜雯提出之網銀交易明
    細截圖、台新銀行自動櫃員機交易明細表及中國信託銀行存
    簿封面影本、告訴人郭聿瑾提供之中國信託銀行自動櫃員機
    明細表、聯邦銀行自動櫃員機明細表、中國信託網銀交易明
    細截圖、中國信託銀行帳號000000000000號帳戶存簿封面影
    本、玉山銀行帳號000000000000號帳戶存簿封面暨內頁明細
    影本及嘉義文化路郵局帳號00000000000000號帳戶存簿封面
    暨內頁明細影本、告訴人張庭語提供之郵政自動櫃員機交易
    明細表、上海商業儲蓄銀行自動櫃員機交易明細表及GASH P
    OINT點數購買證明、告訴人董叡恩與詐欺集團成員之通話紀
    錄截圖、內政部警政署反詐騙諮詢專線紀錄、新北市政府警
    察局淡水分局水碓派出所受理詐騙帳戶通報警示簡便格式表
    、金融機構聯防機制通報單、告訴人黃靖元與詐欺集團成員
    之通話紀錄截圖、內政部警政署反詐騙諮詢專線紀錄、新北
    市政府警察局淡水分局水碓派出所受理詐騙帳戶通報警示簡
    便格式表、金融機構聯防機制通報單、告訴人魏凱均提供之
    第一銀行網銀交易明細截圖及與詐欺集團之通話紀錄截圖、
    告訴人陳佳嶸提供之中國信託銀行及第一商業銀行之網銀交
    易明細截圖、告訴人蘇信豪提供之存簿內頁明細影本及與詐
    欺集團成員之通話紀錄、通訊軟體LINE對話紀錄截圖、告訴
    人陳美恕提供之華南商業銀行存簿內頁影本及華南銀行自動
    櫃員機交易明細表、告訴人鄭勝文提供之郵政自動櫃員機交
    易明細表及內政部警政署反詐騙諮詢專線紀錄表、被害人郭
    佳佩之臺南市政府警察局第五分局實踐派出所受（處）理案
    件證明單、受理詐騙帳戶通報警示簡便格式表、內政部警政
    署反詐騙諮詢專線紀錄表、金融機構聯防機制通報單、被害
    人郭佳佩提供之與詐欺集團之通話紀錄截圖、中國信託銀行
    自動櫃員機交易明細表及土地銀行、新光銀行、中華郵政之
    金融卡翻拍照片、人頭帳戶呂振宇之新光銀行帳號00000000
    00000 號帳戶交易明細、人頭帳戶吳承祐之三重中正路郵局
    帳號00000000000000號帳戶開戶資料暨客戶歷史交易清單、
    台新國際商業銀行110年5月19日台新作文字第11010975號函
    暨所檢附帳號00000000000000號帳戶交易明細、人頭帳戶曾
    紫晴之彰化商業銀行帳號00000000000000號帳戶交易明細、
    合作金庫商業銀行帳號0000000000000 號帳戶交易明細、中
    國信託商業銀行帳號000000000000號帳戶交易明細、人頭帳
    戶陳俊憲之中華郵政股份有限公司帳號00000000000000號帳
    戶交易明細、華南商業銀行帳號000000000000號帳戶交易明
    細各1份（見第23168號卷第19頁至第26頁、第35頁至第39頁
    、第45頁至第71頁、第79頁至第85頁、第89頁至第93頁、第
    97 頁、第103頁、第107頁、第112頁、第127頁、第130頁至
    第133頁、第139頁、第153頁至第155頁、第163頁、第166頁
    、第169頁、第171頁、第173頁、第175頁、第177頁、第179
    頁至第180頁、第219頁至第225頁、第227頁至第231頁、第2
    33頁至第235頁、第27253號卷第27頁、第31頁至第35頁、第
    45頁至第63頁、第28985號卷第39頁、第43頁至第44頁、第4
    9 頁至第50頁）在卷可稽，足認被告自白與事實相符，應堪
    採信。被告犯罪事證已臻明確，應依法論科。
二、論罪科刑：
  ㈠論罪：核被告如附表一所為，均係犯刑法第339條之4第1項第
    2款之3人以上共同犯詐欺取財罪，及洗錢防制法第2條第2款
    、第14條第1項之洗錢罪。被告與本案詐欺集團成員間，就
    本案犯行，有犯意聯絡及行為分擔，均應論以共同正犯。又
    被告就如附表一所為，均係以一行為同時觸犯上開2 罪名，
    均為想像競合犯，均應從一重論以三人以上共同詐欺取財罪
    。被告就如附表一所示犯行，犯意各別，行為互殊，被害人
    亦不同，應予分論併罰。
  ㈡科刑：
    ⒈按犯洗錢防制法第14 條第1項之罪，在偵查或審判中自白
      者，減輕其刑，洗錢防制法第16 條第2項亦有明定。被告
      於偵查及審判中均坦認參與本件犯行，業如前述，是依上
      開規定，均應就其本案洗錢罪部分減輕其刑。
    ⒉爰以行為人之責任為基礎，審酌被告正值青年，不思以合
      法途徑賺取錢財，竟為了貪圖不法利益，加入詐欺集團，
      擔任取簿手及車手之工作，造成告訴人等受有財產上損失
      ，且損害非微，並製造金流斷點，致檢警機關就詐欺所得
      之去向追查不易，所為實屬不當；惟念及被告始終坦認犯
      行，且合於洗錢防制法第16 條第2項減刑事由，犯後態度
      尚可，兼衡被告自述國中肄業之智識程度、入監前從事人
      力派遣工作、月薪約3 萬多元，與奶奶同住之家庭經濟狀
      況（見本院卷第173 頁）等一切情狀，量處如主文所示之
      刑，並就併科罰金刑部分，諭知如易服勞役之折算標準，
      暨定其應執行刑暨諭知如易服勞役之折算標準。
三、沒收：
　　按犯罪所得，屬於犯罪行為人者，沒收之；前2 項之沒收，
    於全部或一部不能沒收或不宜執行沒收時，追徵其價額，刑
    法第38條之1 第1 項前段、第3 項分別定有明文。又共同正
    犯間對於犯罪所得之沒收，應以實際所得之有無、多寡，為
    決定沒收有無及數額多少之憑據，以契合罪刑相當原則。從
    而，共同正犯之犯罪所得，沒收或追徵，應就各人所分得之
    數額分別為之，最高法院104 年度第14次刑事庭會議決議㈠
    意旨可資參照。經查，被告林銘基於警詢時雖供稱提領款項
    日薪5 千元、每領一個包裹，薪水1千元等語（見第27253號
    卷第12 頁、第28985號卷第11頁），惟於偵訊時供稱：雖然
    李俊鵬跟伊說有報酬，但是伊實際上沒有拿到錢，因為伊剛
    去學習時，遺失了7張提款卡，他們要我每張卡片賠償2萬元
    ，所以答應給伊的薪水，都用去抵扣積欠的14萬元等語（見
    23168號卷第206頁），且依卷內事證亦無證據足以證明被告
    因本案而實際上受有何報酬，爰不予宣告沒收，併此敘明。
據上論斷，應依刑事訴訟法第273 條之1第1項、第299條第1項前
段（僅記載程序法條），判決如主文。
本案經檢察官劉恆嘉偵查起訴，由檢察官秦嘉瑋到庭執行公訴。
中    華    民    國   110    年    12    月    9     日
                  刑事第十二庭  法  官  鄭淳予
上列正本證明與原本無異。
如不服本判決，應於判決送達後20日內敘明上訴理由，向本院提
出上訴狀（應附繕本），上訴於臺灣高等法院。其未敘述上訴理
由者，應於上訴期間屆滿後20日內向本院補提理由書「切勿逕送
上級法院」。
                                書記官  方信琇
中　　華　　民　　國　 110　　年　　12　　月　　9 　　日
附錄本案論罪科刑法條全文：
洗錢防制法第2條
本法所稱洗錢，指下列行為：
一、意圖掩飾或隱匿特定犯罪所得來源，或使他人逃避刑事追訴
    ，而移轉或變更特定犯罪所得。
二、掩飾或隱匿特定犯罪所得之本質、來源、去向、所在、所有
    權、處分權或其他權益者。
三、收受、持有或使用他人之特定犯罪所得。

洗錢防制法第14條
有第二條各款所列洗錢行為者，處7 年以下有期徒刑，併科新臺
幣5 百萬元以下罰金。
前項之未遂犯罰之。
前二項情形，不得科以超過其特定犯罪所定最重本刑之刑。

中華民國刑法第339條之4
犯第三百三十九條詐欺罪而有下列情形之一者，處一年以上七年
以下有期徒刑，得併科一百萬元以下罰金：
一、冒用政府機關或公務員名義犯之。
二、三人以上共同犯之。
三、以廣播電視、電子通訊、網際網路或其他媒體等傳播工具，
    對公眾散布而犯之。
前項之未遂犯罰之。
附  表

編號 人頭帳戶 領取包裹時間、地點  1 吳承祐 ①中華郵政股份有限公司帳號00000000000000號帳戶 ②台新銀行帳號0000000000000000號帳戶 110 年3月1日12時13分許，在新北市○○區○○○路000○0號統一超商中南門市。  2 曾紫晴 ①台中第二信用合作社帳號00000000000000號帳戶 ②合作金庫商業銀行帳號0000000000000號帳戶 ③中國信託商業銀行帳號000000000000號帳戶 110 年3月1日12時44分許，在新北市○○區○○街000 號統一超商天勝門市。  3 曾紫晴 ①龍井區農會帳號0000000-0000000000000 號帳戶 ②彰化商業銀行帳號00000000000000號帳戶 110 年3月1日11時45分許，在新北市○○區○○路0段000號統一超商富朋門市。  4 曾紫晴 ①元大商業銀行帳號00000000000000號帳戶 ②臺中商業銀行帳號000000000000號帳戶 110 年3月4日10時24分許，在新北市○○區○○路000 號統一超商三洋門市。  5 陳俊憲 ①中華郵政股份有限公司帳號00000000000000號帳戶 ②華南商業銀行帳號000000000000號帳戶 110年3月14日10時14分許，在新北市○○區○○路000 號統一超商福美門市。 



附 表 一

編號 犯罪事實 主文  1 該詐欺集團某成員於110年3月4 日17時11分前某時許，佯稱係臉書上某電商之客服人員，因扣款設定錯誤，須依指示操作自動提款機云云，致李詩葳陷於錯誤，而於110年3月4日18 時12分許，匯款新臺幣（下同）2萬9,985元，至曾紫晴上開彰化銀行帳戶內。 林銘基犯三人以上共同詐欺取財罪，處有期徒刑壹年，併科罰金新臺幣參仟元，罰金如易服勞役，以新臺幣壹仟元折算壹日。  2 該詐欺集團某成員於110年3月4 日17時25分許，佯稱係明洞國際購物網站及元大商業銀行之客服人員，因系統設定錯誤，誤將劉靜雯設定為經銷商，須依指示操作自動提款機云云，致劉靜雯陷於錯誤，而於110年3月4日18時9分、15分、19分、57分許，匯款9,985元、4萬9,985元、3萬9,985元、2萬123元（其中2萬元為匯還該集團匯入其中國信託帳戶之款項），至曾紫晴上開彰化銀行帳戶內。 林銘基犯三人以上共同詐欺取財罪，處有期徒刑壹年，併科罰金新臺幣陸仟元，罰金如易服勞役，以新臺幣壹仟元折算壹日。  3 該詐欺集團某成員於110年3月4日16時9分許，佯稱明洞國際購物網站及淡江大學郵局之客服人員，因誤設定為網站超級會員，須依指示操作自動提款機及網路銀行，以解除每月扣款設定云云，致郭聿瑾陷於錯誤，而於110年3月4日17時2分、6分、18分、35分（共2筆）許，分別匯款2 萬9,976元、1萬6,123元、2萬9,985元、4萬9,985元、1,970元，至曾紫晴上開合作金庫帳戶內。 林銘基犯三人以上共同詐欺取財罪，處有期徒刑壹年，併科罰金新臺幣陸仟元，罰金如易服勞役，以新臺幣壹仟元折算壹日。  4 該詐欺集團某成員於110年3月4 日17時許，佯稱係HITO本舖網路購物及郵局之客服人員，因重複下單大量貨品，須依指示操作自動提款機以取消訂單云云，致張庭語陷於錯誤，而於110 年3月4日17時54分、19時48分許，匯款2萬2,093元、2萬9,985元，至曾紫晴上開合作金庫及台中商業銀行帳戶內。 林銘基犯三人以上共同詐欺取財罪，處有期徒刑壹年，併科罰金新臺幣參仟元，罰金如易服勞役，以新臺幣壹仟元折算壹日。  5 該詐欺集團某成員於110年3月4 日17時30分許，佯稱係中國信託商業銀行行員，因遭盜刷購買餐券，須依指示轉帳以取消該筆消費云云，致陳佳嶸陷於錯誤，而依指示於110年3月4日18時30分許（共2筆），匯款1萬6,121元、1萬2,123元，至曾紫晴上開中國信託帳戶內。 林銘基犯三人以上共同詐欺取財罪，處有期徒刑壹年，併科罰金新臺幣參仟元，罰金如易服勞役，以新臺幣壹仟元折算壹日。  6 該詐欺集團某成員於110年3月4 日16時19分許，佯稱係西堤牛排及郵局客服人員，因誤設定為VIP 會員，須依指示操作自動提款機，以取消設定云云，致董叡恩陷於錯誤，而於110年3月4日17時19分許，匯款3萬元，至曾紫晴上開中國信託帳戶內。 林銘基犯三人以上共同詐欺取財罪，處有期徒刑壹年，併科罰金新臺幣參仟元，罰金如易服勞役，以新臺幣壹仟元折算壹日。  7 該詐欺集團某成員於110年3月4 日17時48分許，佯稱係西堤牛排及第一商業銀行客服人員，因誤設定為團體會員，須依指示操作網路銀行以取消扣款云云，致魏凱均陷於錯誤，而於110 年3月4日18時18分許，匯款4,186 元，至曾紫晴上開中國信託帳戶內。 林銘基犯三人以上共同詐欺取財罪，處有期徒刑壹年，併科罰金新臺幣壹仟元，罰金如易服勞役，以新臺幣壹仟元折算壹日。  8 該詐欺集團某成員於110年3月4 日17時17分許，佯稱西堤牛排及台新國際商業銀行客服人員，因誤設定為團體會員，須依指示操作自動提款間以取消扣款云云，致黃靖元陷於錯誤，而於110 年3月4日17時42分許，匯款1萬7,321元，至曾紫晴上開中國信託帳戶內。 林銘基犯三人以上共同詐欺取財罪，處有期徒刑壹年，併科罰金新臺幣參仟元，罰金如易服勞役，以新臺幣壹仟元折算壹日。  9 該詐欺集團某成員於110年3月14日14時13分許，佯稱係BOOKING 訂房電商及中國信託商業銀行客服人員，因設定錯誤，信用卡將遭重複扣款，須依指示操作自動提款機及網路銀行以解除設定云云，致郭佳佩陷於錯誤，而於110年3月14日14時43分、45分、48分許，匯款4 萬9,986元、4萬9,988元、1萬2,010 元，至陳俊憲前揭郵局帳戶內。 林銘基犯三人以上共同詐欺取財罪，處有期徒刑壹年，併科罰金新臺幣陸仟元，罰金如易服勞役，以新臺幣壹仟元折算壹日。  10 該詐欺集團某成員於110年3月14日14時許，佯稱係購物網站及華南商業銀行之客服人員，因誤設定為連續付款，須依指示操作自動提款機以取消云云，致陳美恕陷於錯誤，而於110年3月14日15時27分許，匯款1萬2,123元，至陳俊憲前揭華南銀行帳戶內。 林銘基犯三人以上共同詐欺取財罪，處有期徒刑壹年，併科罰金新臺幣參仟元，罰金如易服勞役，以新臺幣壹仟元折算壹日。  11 該詐欺集團某成員於110年3月14日17時55分許，佯稱係購物網站及永豐商業銀行之客服人員，因設定錯誤，須依指示操作網路銀行以解除自動扣款云云，致呂佳曄陷於錯誤，而於110年3月14日17時55分許，匯款2萬8,012元，至陳俊憲前揭華南銀行帳戶內。 林銘基犯三人以上共同詐欺取財罪，處有期徒刑壹年，併科罰金新臺幣壹萬元，罰金如易服勞役，以新臺幣壹仟元折算壹日。  12 該詐欺集團某成員於110年3月14日14時29分許，佯稱係時裳生活網路服飾店及臺灣銀銀行之客服人員，因誤設定為重複扣款，須依指示操作自動提款機以解除設定云云，致蘇信豪陷於錯誤，而於110年3月14日15時22分許，匯款1萬6,016元，至陳俊憲前揭華南銀行帳戶內。 林銘基犯三人以上共同詐欺取財罪，處有期徒刑壹年，併科罰金新臺幣參仟元，罰金如易服勞役，以新臺幣壹仟元折算壹日。  13 該詐欺集團某成員於110年3月14日14時52分許，佯稱係網路購物中心之客服人員，因誤設定為分期扣款，須依指示操作自動提款機以解除設定云云，致鄭勝文陷於錯誤，而於 110年3月14日15時42分許，匯款2萬7,015 元，至陳俊憲前揭華南銀行帳戶內。 林銘基犯三人以上共同詐欺取財罪，處有期徒刑壹年，併科罰金新臺幣參仟元，罰金如易服勞役，以新臺幣壹仟元折算壹日。  14 該詐欺集團某成員於110年3月2 日19時59分許，佯稱係西堤牛排客服人員，因設定有誤，須依指示操作自動提款間以取消云云，致吳清清陷於錯誤，而於110 年3月2日20時45分許，匯款3萬1,123元，至吳承祐上開台新銀行帳戶內。 林銘基犯三人以上共同詐欺取財罪，處有期徒刑壹年，併科罰金新臺幣參仟元，罰金如易服勞役，以新臺幣壹仟元折算壹日。  15 該詐欺集團某成員於110年3月2 日19時41分許，佯稱係王品牛排及中國信託客服人員，因設定有誤，須依指示操作自動提款間以取消云云，致藍慧庭陷於錯誤，而於110年3月2日20 時12分許，匯款2萬9,986元，至吳承祐上開台新銀行帳戶內。 林銘基犯三人以上共同詐欺取財罪，處有期徒刑壹年，併科罰金新臺幣參仟元，罰金如易服勞役，以新臺幣壹仟元折算壹日。  16 該詐欺集團某成員於110年3月2 日17時24分許，佯稱係王品牛排及中國信託客服人員，因設定有誤，須依指示操作自動提款間以取消云云，致陸安琪陷於錯誤，而於110年3月2日17 時59分許，匯款1萬1,970元，至吳承祐上開郵局帳戶內。 林銘基犯三人以上共同詐欺取財罪，處有期徒刑壹年，併科罰金新臺幣參仟元，罰金如易服勞役，以新臺幣壹仟元折算壹日。  17 該詐欺集團某成員於110年3月2 日17時許，佯稱係王品牛排及台新銀行客服人員，因設定有誤，須依指示操作自動提款間以取消云云，致劉子豪陷於錯誤，而於110年3月2日17時33 分許，匯款9萬9,986元，至吳承祐上開郵局帳戶內。 林銘基犯三人以上共同詐欺取財罪，處有期徒刑壹年，併科罰金新臺幣陸仟元，罰金如易服勞役，以新臺幣壹仟元折算壹日。  18 該詐欺集團某成員於109年12月10日18時39分許，佯稱係偵查隊人員及台新國際商業銀行客服，因查獲詐欺集團，查扣林雯娟前被詐欺之款項，可歸還予林雯娟，然須依指示操作自動提款機及網路銀行云云，致林雯娟陷於錯誤，而於 109年12月11日17時6分、33分、46 分、56分許，匯款2萬9,985元、2萬8,985元、1萬8,250元、1萬8,019元，至呂振宇所有新光銀行帳號 0000000000000號帳戶內後，林銘基再依「法拉驢」、李俊鵬指示，於 109年12月11日17時51分許，在嘉義市○區○○路000號，提領2萬元，得手後，再將該筆款項轉交予上游李俊鵬。 林銘基犯三人以上共同詐欺取財罪，處有期徒刑壹年貳月，併科罰金新臺幣參仟元，罰金如易服勞役，以新臺幣壹仟元折算壹日。